# 银行的资产负债表

提问人：bestxulin 时间：2016-11-25 15:51:38
有个不解的疑问，为什么准则指南里面还有A股公开的银行报表，全部没有像企业报表那样按流动性区分呢？

回答人：chenyiwei
金融企业没有明确的营业周期，因此按照营业周期界定资产、负债流动性的方式在金融企业不适用。对资产、负债项目只能按流动性从大到小的顺序排列。